Minutes et répertoires du notaire François LE JAY, janvier 1756 - décembre 1765 (étude XXVIII)
Archives nationales
- Minutes de François LE JAY, janvier 1756 - décembre 1765; MC/ET/XXVIII/345 - MC/ET/XXVIII/396
  - Minutes. 1757, novembre - décembre, novembre - décembre 1757; MC/ET/XXVIII/354
    - Obligation de 550 livres par Jean LEROY, menuisier et Jeanne ODIVER envers François FORTIN, maître tourneur et marchand de bois passe le 31 janvier 1758 à 560 l., 3 décembre 1757; MC/ET/XXVIII/354
    - Contrat de mariage de Jean-Baptiste PIOT dit POTEL, fils d'un perruquier de Dijon avec Catherine-Victoire RIQUIER-VAREWICK - Témoins: du futur, Marguerite BAUCHETET femme de DARDEL maître sculpteur, tante maternelle; de la future, Germain-Adrien VAREWYCK, peintre, cousin maternel, Jean-Baptiste-Lucien DELFOSSE, marchand fabriquant de cuirs dorés et Françoise-Jeanne BRICARD., 4 décembre 1757; MC/ET/XXVIII/354
    - Transport de bail par Charles Regnier, horloger et Marie-Anne Laisne sa femme, grande rue du Faubourg Saint-Antoine., 5 décembre 1757; MC/ET/XXVIII/354
      Faubourg-Saint-Antoine (rue du); Regnier, Charles; Laisne, Marie-Anne; horloger
    - Titre nouvel pour une vente foncière de 100 l. Duc à Jean-François LEBRUN, menuisier et Marguerite-Jeanne LE MAÎTRE, 5 décembre 1757; MC/ET/XXVIII/354
      titre nouvel; acte de vente
    - Vente de charge de briseur de sel par Jacques-Vincent VINTANT, maître tourneur, rue Saint Antoine, paroisse Saint-Paul., 5 décembre 1757; MC/ET/XXVIII/354
    - Brevet d'apprentissage pour 6 ans de Jean-Chrisostome SEVESTRE, fils mineur d'Alexandre SEVETRE tailleur à Vaudoncourt dans le Vexin français et du feue Louis Lerouge, présenté par Jean-Baptiste LEROUGE, maître menuisier, rue de Charenton, chez Claude-Françiois DROUILLY, maître menuisier, rue de Charenton, avec accord de Claude Jumelle, maître menuisier ébéniste, rue de l'Université, et d'Antoine FOULLEET, maître menuisier ébéniste, grande rue du Faubourg-S/t/-Antoine., 12 décembre 1757; MC/ET/XXVIII/354
    - Claude-Jacques Besnard ' serpent et basson ' de l'église paroissiale Saint-Paul à Paris, rue Saint-Paul, renonce à la succession de son grand père, François Ennelin, facteur de lettre à Saint-Quentin., 15 décembre 1757; MC/ET/XXVIII/354
      renonciation; Saint-Paul (rue); Saint-Quentin (Aisne); Besnard, Claude-Jacques; Ennelin, François
    - Parmi les créanciers de François TOURASSE, cy-devant maître potier de terre, Marie BURY, femme de François LUZARCHE, marchand épicier et auparavant veuve de Gilbert SALLE, faïencier, rue Saint-Martin, paroisse Saint-Jacques-de-la Boucherie., 19 décembre 1757; MC/ET/XXVIII/354
      obligation; Saint-Martin (rue); Saint-Jacques-de-la-Boucherie (paroisse); Tourasse, François; Bury, Marie; Luzarche, François; Salle, Gilbert; potier; porcelainier; commerçant; commerçant
    - Brevet d'apprentissage de Jacques-Guillaume GALLERAND, fils mineur de 20 ans pour 6 ans, fils de Nicolas Gallerand, bourgeois de Paris, grande rue du Faubourg-S/t/-Antoine, chez Martin-Etienne LHERMITTE, maître menuisier, rue de Charenton, avec accord de Claude JUMELLE, maître menuisier ébéniste, rue de l'Université, paroisse Saint-Sulpice, et Antoine FOULLET, maître menuisier ébéniste, grand rue du Fg-S/t/ Antoine, ' tous deux jurés en charge de la communauté des maîtres menuisiers ébénistes'., 19 décembre 1757; MC/ET/XXVIII/354
    - Bail de partie de maison pour 9 ans, grande rue du Faub. Saint-Antoine, par Claude LECLERC, maître charron, rue du Four et Louis BARIL cizeleur, grande rue du faubourg Saint-Antoine à Jacques-Philippe DUMAS, bourgeois de Paris, moyennant 500 l. de loyer par an., 21 décembre 1757; MC/ET/XXVIII/354
    - Inventaire après décès d'Elisabeth Lecœur, femme de Philippe Boutard, horloger, grande rue du Faubourg Saint-Antoine. L'expertise de la boutique est faite par Jean Biesta, horloger à Paris, rue de Harlay, paroisse Saint-Barthélemy, et Louis Defrance, horloger, grande rue du Faubourg Saint-Antoine, experts nommés par les parties. Une grosse montre à boîte de cuivre: 12 l.; une autre montre à l'anglaise dans sa boîte d'argent: 18 l.; une autre montre de Paris dans sa boîte d'argent: 30 l.; deux cages de réveil: 3 l.; une horloge dans sa boîte de chêne, garnie de ses poids: 36 l. une horloge de fer, sans ' boëte ' (boîte): 12 l.; une cage de réveil: 30 s.; une pendule à seconde dans sa ' boête ' de bois noirci: 100 l.; une autre pendule simple sans ' boëte ': 24 l.; un réveil de cuivre: 15 l.; une petite pendule dans son cartel non finie: 40 l.; une boëte de pendule de marqueterie avec son cadran à cartouche et heure de cuivre: 48 l.; une boëte de pendule de corne verte: 18 l.; cinq cages d'horloges et deux pièces commencées: 40 l.; 8 cages de mouvements de pendules et seize pièces commencées et non finies: 80 l.; deux étaux, trois tours, outils,... 40 l.; Contrat de mariage devant Deruelle (Et.LXII): 11 octobre 1746; 23 décembre 1757, MC/ET/XXVIII/354
      inventaire après décès; contrat de mariage; Faubourg-Saint-Antoine (rue du); Harlay (rue de); Faubourg-Saint-Antoine (rue du); Lecœur, Elisabeth; Boutard, Philippe; Biesta, Jean; Defrance, Louis; horloger
    - Contrat de mariage de François LEVEL, chaudronnier, rue de Charenton, fils majeur de Louis-Josse LEVEL, menuisier à Paris et de feu Elisabeth DELADURE, rue d'Orléans, faubourg, Saint-Marcel, paroisse Saint-Menard, avec Marie Madeleine LEMAIRE, veuve de Robert-François OBLET, maître charbonnier témoin de la future, Michel DANTAN, maître doreur, cousin germain., 26 décembre 1757; MC/ET/XXVIII/354
    - Bail et sous bail d'une partie de maison, grande rue du Faubourg Saint-Antoine, vis à vis le fontaine de la rue du Charonne, pour 9 ans, moyennant 450 l. de loyer annuel par Jacques-Philippe DUMAS, bourgeois de Paris, rue de l'Etoile, paroisse Saint-Gervais, à Pierre MACRE, maître ébéniste privilégié du roi et Marie-Jeanne FOULIER (FOUILLIET ? ), aussi grande R. du Faubg-S/t/ Antoine., 27 décembre 1757; MC/ET/XXVIII/354
  - Minutes. 1758, janvier - février, janvier - février 1758; MC/ET/XXVIII/355
    - Inventaire après décès de Marie-Louise HOUDART, femme d'Antoine-François MORLET, en présence de Jean-Baptiste HOUDART, fondeur rue de Charenton., 2 janvier 1758; MC/ET/XXVIII/355
    - Contrat de mariage de Jacques MAUSER, ébéniste à Paris, grande rue du Faubourg-S/t/-Antoine, fils majeur de feu Jacques MAUSER menuisier à Ribeauville en Alsace et de Reine SCHOFCHUTIZ, avec Geneviève-Elisabeth TOPINO, fille de Henry-Nicolas TOPINO, ébéniste et d'Anne-Catherine LOCCAN, grande rue du faubourg Saint-Antoine Témoins: André SCHMIT(Z), serrurier, cousin, Joseph CANABAS et René BOICHOD, ébénistes, amis; du côté de la future, Marie-Anne Topino, soeur, Pierre-Alexandre LOREAU, marchand libraire à Arras, oncle Charles LECLAIR, libraire, Antoine Jean-Baptiste AUFRERE, marchand tabletier ordonnance du roi, ami, 3 janvier 1758; MC/ET/XXVIII/355
    - Contrat de mariage de Nicolas SAVIGNY, doreur, rue du Haut de Condé le Faucheux, paroisse Saint-Paul, fils de Laboureur à Apremont, avec Geneviève-Charlotte LARDIE. .. Témoin: Noël SAVIGNY, doreur, frère, Jean-Barthelemy AUTIN, maître doreur et Marie-Charlotte DEMARLE, Jean-Jacques BOUILLEROT, maître doreur, amis., 5 janvier 1758; MC/ET/XXVIII/355
    - Contrat de mariage de Pierre DUPRÉ, ébéniste, fils majeur de François DUPRE, cordonnier, avec Marie-Françoise ROBIN, fils de Jardinier - Témoin .. Antoine BONNEMAIN, maître menuisier à Paris, cousin germain de la future., 7 janvier 1758; MC/ET/XXVIII/355
    - Contrat de mariage de Charles Cornu, maître tabletier, rue de la Lanterne, paroisse de la Madeleine en la Cité, fils de Claude Cornu, marchand mercier, rue de la Tixeranderie (rue de la Tisseranderie), paroisse Saint-Gervais, avec Anne-Elisabeth Hedouin, fille mineure de Jean-Baptiste Hedouin, maître ébéniste et d'Elisabeth Champion, rue Traversier (rue Traversière). témoins: Charles-Olivier Aubry, maître tabletier et Jeanne Levasseur, amis du futur; Toussaint Hedouin, frère; Mathieu Criard, bourgeois de Paris.., 8 janvier 1758; MC/ET/XXVIII/355
      contrat de mariage; Lanterne (rue de la); Tixeranderie (rue de la); Tixeranderie (rue de la); Traversière (rue); Cornu, Charles; Cornu, Claude; Hedouin, Anne-Elisabeth; Hedouin, Jean-Baptiste; Champion, Elisabeth; Aubry, Charles-Olivier; Levasseur, Jeanne; Hedouin, Toussaint; Criard, Mathieu; tabletier; commerçant; ébéniste
    - Contrat de mariage de Jean-Baptiste DESTROULLEAU, fils de Louis DESTROULLEAU, faiseur de bas au métier et de Marie PIGEON, rue de Charonne, avec Geneviève-Marguerite CHAUMONT, fille de Leonard CHAUMONT, compagnon menuisier et de Catherine CARON, même rue témoin, Ignace CHAUMONT, frère Pierre-Claude TURCOT, maître menuisier, Jacques DEST[A]IN, ciseleur, amies., 8 janvier 1758; MC/ET/XXVIII/355
    - Contrat de mariage de Nicolas BRIET, plâtrier, avec Élisabeth-Catherine DELMAS, présentée par son tuteur, Pierre-David MOTRET, son fils, faïencier, rue Traversière, faubourg Saint-Antoine Témoins de la future: Antoine PONCET, maître menuisier, cousin maternel, et Marc DOUCET, maître menuisier, aussi cousin maternel., 8 janvier 1758; MC/ET/XXVIII/355
      contrat de mariage; Nevers (Nièvre); Traversière (rue); Saint-Antoine (faubourg); Motrel, Pierre-David; Briet, Nicolas; Delmas, Elisabeth-Catherine; Poncet, Antoine; Doucet, Marc; porcelainier; menuisier
    - Transport de 234 l. par Jean Le Loge, compagnon major à Michel-Nicolas BOUCHER, maître peintre, rue Bourglabbé par Saint-Leu - Saint-Gilles., 9 janvier 1758; MC/ET/XXVIII/355
    - Constitution de rente de 132 l. 5 s. par Nicolas DODIN, maître menuisier et Jeanne MARECHAL, rue de la Boucherie des Invalides au Gros Caillou, par. N.D. de Bonne Délivrance au profit de Nicolas MARTINY, marchand de bois maître menuisier, rue Saint-Nicolas, qui verse 2645 l., gagé s/ 1 maison sise rue de la Boucherie au coin de la rue de Amandiers. 1 copie en est délivrée à Martiny le 16 février 1762., 12 janvier 1758; MC/ET/XXVIII/355
    - Constitution de rente de 30 livres par Claude DEMARCY, menuisier à Colomber et Elisabeth FETE au profit de ROSSIGNOL, jardinier., 14 janvier 1758; MC/ET/XXVIII/355
    - Transport de bail par Pierre MACRÉ, (grande rue du faubourg S/t/-Ant), maître ébéniste privilégié du roi et Marie-Jeanne Fouillère, sa femme, à Antoine MONIER, aubergiste du droit de bail et sous bail passé par Jacques-Philippe DUMAS, bourgeois de Paris d'1 corps de loyer avec 2 salles, 2 caveaux, 2 chambres, 2 mansardes, 1 grenier, 1 hautier, grande rue vis à vis la fontaine de la rue de Charonne, par acte du 27-12-1757 pour 9 ans, moyennant 450 l. le 1er janvier 1761 - Pierre MACRE, demeurant rue Saint-Honoré, paroisse Saint-Roch accepte le désistement du transport de bail par Monier le 19 février 1762, par sentence, MACRE, accepte de remettre à DUMAS 1 copie de l'acte., 17 janvier 1758; MC/ET/XXVIII/355
      bail; transport de droits
    - Acte de notoriété, par Gabriel CHATILLON, fondeur, sur de la juiverie, rue de la contrescarpe, .. attestant le décès le 21 décembre 1757 de Noël BOIS BELEAUD horloger., 19 janvier 1758; MC/ET/XXVIII/355
    - Contrat de mariage Joannes - Prault. Témoins, ... Joseph-Hubert Foulon, coutelier, ami., 20 janvier 1758; MC/ET/XXVIII/355
      contrat de mariage; Joannes; Prault (née); Foulon, Joseph-Hubert
    - Contrat de mariage de Jean-Louis DELESTANG, menuisier, rue de Montreuil fils d'1 ouvrier au soie décédé et de Charlotte JOUBERT avec Marie-Marguerite FOURNIER fille d'1 garçon boulanger., 22 janvier 1758; MC/ET/XXVIII/355
    - Obligation de 800 l. par Jean POPSEL, maître ébéniste et Marguerite-Françoise ROCHER son épouse, rue Traversier, regnes de Marie-Gabrielle BAUDET, veuve d'Edme DUFOUR, ébéniste, rue de Charenton. 22 déc. 1759, remboursement de 200 l. par POPSEL, à Pierre VILLAIN, ébéniste époux de Marie-Gabriel BAUDET idem 28 mai 1760 idem 5 août 1765., 22 janvier 1758; MC/ET/XXVIII/355
    - Contrat de mariage de Pierre LE MAIGRE, menuisier, fils de Pierre LEMAIGRE, menuisier, sur les fossés du Pont aux choux, avec Marie-Anne SAINT-GEORGES, veuve avec enfant d'Augustin de SAINT LEU doreur, rue Sainte Marguerite, fille de feu Matthieu SAINT-GEORGES, menuisier et de Marguerite LETEUX Témoins: Simon FOURCOY, menuisier, Pierre LAVIOL, menuisier, amis., 23 janvier 1758; MC/ET/XXVIII/355
    - Inventaire après décès de Jean-Baptiste-Antoine CHEVALIER, ouvrier en la manufacture de faïence, rue de Basfroy, 4 enfants dont 2 garçons, Jean-Joseph, 9 ans et Jean, 4 ans., 24 janvier 1758; MC/ET/XXVIII/355
      inventaire après décès; Basfroi (rue); Chevalier, Jean-Baptiste-Antoine; Chevalier, Jean-Joseph; Chevalier, Jean; porcelainier
    - Inventaire après décès de Jean GERARD, prêtre, à requête et en présence de Charles HUET, marchand mercier, rue des Gravilliers, paroisse Saint-Nicolas des Ch., épouse d'1 Dubois d'Elisabeth-Thérèse DUBOIS, veuve de Toussaint BRULE, maître doreur, rue des Gravilliers de Simon-Nicolas CLOUZIER, maître horloger, et de Geneviève Dubois, rue Saint-Antoine, paroisse Saint-Paul Charles Dubois marchand mercier, absent depuis 1749 Jean-Pierre DUBOIS, marchand mercier, .., 26 janvier 1758; MC/ET/XXVIII/355
    - Contrat de mariage de Jean TISSOT, menuisier, rue de Basfroy, fils de défunt Jacques-Joseph TISSOT, charpentier, avec Marie-Anne HAUQUELIN, veuve de Jean-Baptiste-Antoine CHEVALIER, garçon faïencier, rue de Basfroy., 29 janvier 1758; MC/ET/XXVIII/355
      contrat de mariage; Basfroi (rue); Chevalier, Jean-Baptiste-Antoine; Tissot, Jean; Tissot, Jacques-Joseph; Hauquelin, Marie-Anne; porcelainier; menuisier; charpentier
    - Contrat de mariage de Jean TISSOT, menuisier, rue de Basfroi, fils de feu Jacques-Joseph TISSOT, charpentier avec Marie-Anne HAUQUELIN, veuve CHEVALLIER, garçon fayancier:, 29 janvier 1758; MC/ET/XXVIII/355
    - Vente de terrains par Pierre MORIN maître peintre et Marie-Françoise HORNU demeurant sur le Pont Marie, paroisse Saint-Louis en Cisle., 30 janvier 1758; MC/ET/XXVIII/355
    - Louis CHEVREAU, femme de François LEROY, ouvrier à la manufacture du château royal de Sèvres, y demeurant, et autres, renoncent à la succession de Marguerite CHEVREAU, épouse de Pierre BIDAULT, vigneron, leur tante., 31 janvier 1758; MC/ET/XXVIII/355
      renonciation; Sèvres (Hauts-de-Seine); Chevreau, Louis; Leroy, François; Chevreau, Marguerite; Bidault, Pierre; viticulteur
    - Contrat de mariage BEAUFILLOT, maître et marchand miroitier avec Anne-Françoise MESSAGER - Témoin: pour le futur, Louis-Mathurin BOURET maître peintre, pour le future, veuve de Gilles Messager, maître tourneur, mère, Louise MESSAGER épouse de Nicolas-Guillaume DERMINY ? orfèvre, soeur., 1er février 1758; MC/ET/XXVIII/355
    - Inventaire après décès de Marie-Anne DORE, femme de Pierre-Louis VILAIN, menuisier, grande rue de Faubg-S/t/-Ant., en présence de Charles LECLERC, horloger, rue Phélipeaux, paroisse Saint-Nicolas-des-Champsprisée des instensils et marchandises par Gerard BAVIERE, rue de Charenton, et Jean-Baptiste GALLET, grande rue du Faubourg-St-Antoine, tous 2 ébénistes experts: bois d'Aulne 32 l. noyer, merisier, poirier, bois de Hollande 24 l. 3 commodes débitées non finies en noyer 36 l. bois divers 12 l. mérisier 30 l. chêne, chêne vauge 68 l. 10 s. noyer, buffet de chêne non fini, 2 bas de buffets à brisure 96 l. 2 armoires demeurant 1 de noyer et 1 de hêtre, 1 carcasse de biblioth. 103 l. 2 bidets à réservoirs demeurant 1 garni de son cuivre, une biblioth. de noyer, 1 autre en acajou 112 l. 50 l. de bois d'acajou débite pour commode et toilette, et 1 moiseau d'amarante 51 l. un tuyeau de pendule de bois de chêne, 14 tables - quadrilles et piquet dont 6 plaquées 168 l. 4 secrétaires en noyer finies, 2 chiffonnières de noyer 2 chaises de commodité de noyer 148 l. 1 commode en bois plaqué en forme saturé ? garni de ses fortes et ornements de cuivre en couleur et d'1 dessus de marbre, une commode de bois de pallissandre, une autre de même bois à la Regence, 4 tables de nuit plaquées de même 1 dessus de marbre 244 l.- 2 encoignures 3 tablettes dont 2 sans portes, 2 tables de lit à fleurs non finies. .. le tout en mérisier, 1 bidet à dos de bois de noyer 84 l.- 2 carcasses de commodes de 4 pieds sans tiroirs dedans 1 petite commode de 2 pieds commencées à plaques et 2 marbres d'encoignure de breche d'Alep 72 l.- 4 établis, outils. .. hangard. ..- 3 tables de bois d'acajou de 600 l. 120 l. palissandre 140 l. noyer 160 l. mérisier 12 l., 3 février 1758; MC/ET/XXVIII/355
    - Contrat de mariage de Pierre-Louis VILLAIN, ébéniste, grande rue du Faubg-S/t/-Antoine, veuf avec 2 enfants de Marie-Anne DORÉ avec Marie-Gabrielle BAUDET, veuve avec quatre enfants d'Edme DUFOUR, aussi ébéniste, rue de Charenton - Témoins, Jean POPSEL maître ébéniste, cousin de la future à cause de Marguerite-Françoise ROCHE Jean-Baptiste LEROUGE, maître menuisier, ami. lui apporte moitié du contenu de l'inventaire elle 800 l. en commununauté 400 l. douaire de 500 l., 3 février 1758; MC/ET/XXVIII/355
    - Contrat de mariage de Pierre PIONIEZ, rue Saint-Nicolas, fils mineur de Marguerite LEROUGE veuve de Faron Pionier, maçon, avec Madeleine PROGIN, fille de Mathieu PROGIN, ébéniste, et de Jeanne AGACIS grande rue de Faub. Saint-Antoine Témoins:. .. Roger Van DERCRUSE, ébéniste, beau frère de la future à cause de Marie-Jeanne PROGIN., 5 février 1758; MC/ET/XXVIII/355
    - Contrat de mariage Feschon, maçon, et GORET; Témoin, Antoine-François DUMONTIER, marchand mercier, René DOIRAT, ébéniste, tous 2 amis, 6 février 1758; MC/ET/XXVIII/355
    - Mathieu SADON, marchand ébéniste, rue de Charonne, obtient des Délais de ses créanciers Jean-Baptiste FROMAGEAU, marchand menuisier, rue Traversier, Jean-Baptiste DUBRAY peintre et vernisseur, rue Saint-Nicolas, Etienne LOULIÉ, fondeur, rue de Charonne, Louis CHAVET, ébéniste, rue Saint-Nicolas, Charles BONIN, maître menuisier, rue Saint Nicolas, à qui il a expliqué qu'il avait acheté de Laurent ROCHETTE, maître ébéniste, son fonds de boutique, moyennant 3700 l., dt il a reglé 1400 l. et qu'il devait encore 2300 l. à Rochette, qui a fait saisir ses marchandises pour les vendre à vil prix, alors qu'il les lui avait vendues, ce qui l'avait obligié à racheter à crédit des matières premières pour travailler de sa profession et garni son magasin, mari que le malheur des tous l'admit mis tour d'état de vendre ses ouvrages, et marchandises et qu'en plus Rochette, au mépris de la vente qu'il lui avait fait de sa fonds de boutique qui a eu la mauvaise foi de couturier à faire travailler pour son compte du métier d'ébéniste et d'aller trouver presque toutes les pratiques qui dépendaient du fonds de boutique pour continuer à leur fournir..., 9 février 1758; MC/ET/XXVIII/355
    - Transport de portion de maison, par François-Théophile LASSUS, maître sculpteur à Paris à sa soeur, veuve de Roch Anquetille, maître serrurier, grande rue du Faubourg Saint-Antoine., 9 février 1758; MC/ET/XXVIII/355
    - Contrat de mariage Ortu - Delacour. Témoin: Charles Dubois, maître tabletier, beau frère, à cause de feue Madeleine Ortu, sa femme., 12 février 1758; MC/ET/XXVIII/355
      contrat de mariage; Ortu; Delacour (née); Dubois, Charles; Ortu, Madeleine; tabletier
    - Inventaire après décès de Catherine COQUILLOT, femme de Wan Van Augustin GRADELLE, tourneur, grande rue du Faubg - S/t/-Antoine, en présence de Louis COQUILLOT, maître doreur., 13 février 1758; MC/ET/XXVIII/355
    - Bail par les Trouvé, Jean-Baptiste-Gabriel GARNIER, maître peintre, rue de Charenton, Charles GARIN, musicien, à Mathieu HEBERT, maître sculpteur et Jeanne-Hélène LAINE, grande rue de faubourg - Saint-Antoine, d'1 boutique et logement dans 1 maison rue de Charonne, moyennant 1 loyer de 550 l., 14 février 1758; MC/ET/XXVIII/355
    - Renouvellement de Bail de boutique sur la rue Sainte-Marguerite et logement, moyennant 120 l. par Charles-Denis LEMAITRE, fruitier, à Pierre-Joseph GALLET, menuisier et Anne-Geneviève DEFRANCE, 21 février 1758; MC/ET/XXVIII/355
    - Contrat de mariage de Jean-Baptiste HERISSON, fils d'1 jardinier de Picpus, demeurant grande rue du Faubg-S/t/-Antoine, avec Marguerite-Simone COTTERET - Témoin et ami, Jean-Jacques DUVAL, maître menuisier., 24 février 1758; MC/ET/XXVIII/355
  - Minutes. 1758, mars - avril, mars - avril 1758; MC/ET/XXVIII/356
    - Pour bail de boutique et logement, rue de Charonne, moyennant 230 l. de loyer annuel par Mathieu HEBERT, maître sculpteur et Jeanne-Hélène LAINE, grande rue du Faub. Saint-Antoine, à Jean-Claude-Noel Mony, marchand de parasols et Catherine Goyet. Ils se désistent du bail le même jour., 1er mars 1758; MC/ET/XXVIII/356
    - Inventaire après décès de Jeanne THOMAS, femme de Pierre GUILBERT ('GUILLEBERT'), ébéniste, demeurant rue de Charonne, décédée le 18 novembre 1753, dont la communauté à continué avec son petit fils mineur, faute d'inventaire, et à requête de Catherine MAILLART, veuve en 1/ere/ noces de Claude GUILBERT maître ébéniste et en secondes de Nicolas Bellanger, fabriquant de bas, rue Saint-Bernard, tutrice d'Anne-Claude Guilbert, son fils mineur - s'ensuivent les marchandises d'ébénisterie et ustensiles savant à la profession que fait ledit Guilbert père, exténués par Roger VANDERCRUSE DELACROIX, demeurant rue Saint-Nicolas et par Pierre FLECY, demeurant Grande Rue du faubourg Saint-Ant., tous 2 ébéniste experts - 5 commodes de bois de palissandre sans ornement 100l.- deux autres commodes en tombeau de bois de violette imparfaites 44 l.- 4 coins de bois saturé sans aucune garniture 80 l.- trois commodes de bois de palissandre saturé à petit caro. 90 l.- 1 autre commode de bois de palissandre sans garniture de fermetures 20 l.- 1 commode du bois satiné à petits carreaux 30 l.- 1 ' de Regence de 3 pieds du bois satiné 24 l.- 1 commode de 4 pieds à la Regence, bois satiné 28 l.- 1 commode parcelle à cette dernière 28 l.- 1 secrétaire de 3 1/2 pieds et coffre fort 40 l.- 1 commode de 3 pieds, bois de palissandre 16 l.- 1 armoire de bois de moyen plaqué, la dernière de bois d'ambre 50 l. + 2 établis, outils .. contrat de mariage, devant LE BERCHE (Et CII) le 6 janvier 1708., 1er mars 1758; MC/ET/XXVIII/356
    - Gerard PERIDIEZ, compagnon ébéniste travaillant pour les maîtres, demeurant rue de la Roquette, renoncé la succession de Brice Peridiez, Maître ébéniste, son père., 3 mars 1758; MC/ET/XXVIII/356
    - Nicolas-Alexandre DUBOIS, maître menuisier, rue de Seve, faubourg Saint-Germain, paroisse Saint-Sulpice pour s'acquitter de ses dettes pour travaux et fournitures envers Nicolas Lefèvre, menuisier rue Popincourt, lui transporte tout ce qui lui est du pour travaux dans une maison rue de Taurignie appartenant à la Duchesse d'ANSEGINI ou ANZEGNI., 5 mars 1758; MC/ET/XXVIII/356
    - Claude-Jacques Benard, serpent et basson de l'église paroissiale Saint-Paul, rue et paroisse Saint-Paul, renonce à la succession de Catherine Decroix, son aïeule maternelle, femme de François Ennelin, facteur de lettres à Saint-Quentin., 7 mars 1758; MC/ET/XXVIII/356
      renonciation; Saint-Paul (rue); Saint-Quentin (Aisne); Benard, Claude-Jacques; Decroix, Catherine; Ennelin, François
    - Bail de privilège moyennant 60 l. par an remis par Anne MONGINOT, veuve de Charles HERON, maître menuisier, rue de la Cerisaie, paroisse Saint-Paul ayant droit de jouir d'une des 6 maîtrises d'ébéniste créées par édit de Juin 1725, en vertu de lettres accordées à Héron le 9 sept. 1726,. .. à Jean-Pierre DERGNY, compagnon menuisier, rue de Popincourt 'privilège qu'elle a de tenu en la ville et faubourg de Paris boutique ouverte d'ébéniste' pour en jours, elle lui permet de mettre son poinçon et sa marque pendant la durée du bail sur ses ouvrages, sur laquelle est gravé Veuve Heron; le bail prend fui d'1 commun accord., 7 mars 1758 - 21 mars 1758; MC/ET/XXVIII/356